fr: Construction du pavillon du cor d’harmonie: Pavillon amovible; Pavillon fixe; Pavillon vissé; Autre
nb: Konstruksjon av fransk hornklokke: Avtakbart sjallstykke; Fast sjallstykke; Skrubart sjallstykke; Annet
pt-BR: Construção da campana da trompa: Campana removível; Campana fixa; Campana rosqueável; Outra
de: Konstruktion des Waldhorn-Schallbechers: Abnehmbarer Schallbecher; Fester Schallbecher; Schraubschallbecher; Sonstiges
lt-LT: Valtorno gaubto konstrukcija: Nuimamas varpas; Fiksuotas varpas; Prisukamas varpas; Kita
it: Struttura della campana del corno francese: Campana smontabile; Campana fissa; Campana a vite; Altro
cs: Konstrukce zvonu lesního rohu: Odnímatelný ozvučník; Pevný ozvučník; Šroubovací ozvučník; Jiné
zh-CN: 圆号号口结构: 可拆卸喇叭口; 固定喇叭口; 螺纹喇叭口; 其他
hu: Francia kürt harangjának felépítése: Levehető tölcsér; Fix tölcsér; Csavaros tölcsér; Egyéb
en: French horn bell construction: Detachable bell; Fixed bell; Screw bell; Other
da: Klokkekonstruktion på valdhorn: Aftageligt klangstykke; Fast klangstykke; Skrueklangstykke; Andet
bg-BG: Конструкция на фунията на валдхорната: Разглобяема камбана; Фиксирана камбана; Камбана на винт; Друго
ko: 프렌치 호른 벨 구조: 분리형 벨; 고정형 벨; 나사형 벨; 기타
sv: Konstruktion av valthornsklocka: Avtagbart klockstycke; Fast klockstycke; Skruvbart klockstycke; Övrigt
ja: フレンチホルンのベルの構造: ベルカット; ワンピースベル; スクリューベル; その他
nl: Hoorn bekerconstructie: Afneembare beker; Vaste beker; Schroefbeker; Overige
zh-TW: 法國號喇叭口構造: 可拆式喇叭口; 固定式喇叭口; 螺紋喇叭口; 其他
vi: Cấu tạo chuông kèn Pháp: Loa kèn có thể tháo rời; Loa kèn cố định; Loa kèn vặn ốc; Khác
pl: Konstrukcja czary głosowej waltorni: Odkręcana czara; Stała czara; Zakręcana czara; Inna
es: Construcción de la campana de la trompa francesa: Campana desmontable; Campana fija; Campana de rosca; Otro
sl-SI: Konstrukcija zvonca za rog: Snemljiv odmevnik; Fiksni odmevnik; Odmevnik z navojem; Drugo
sk-SK: Konštrukcia ozvučníka lesného rohu: Odnímateľný ozvučník; Pevný ozvučník; Skrutkovací ozvučník; Iné
pt-PT: construção da campana da trompa: Campânula destacável; Campânula fixa; Campânula de enroscar; Outro
el: Κατασκευή καμπάνας γαλλικού κόρνου: Αποσπώμενη καμπάνα; Σταθερή καμπάνα; Βιδωτή καμπάνα; Άλλο
tr: Fransız kornosu çan yapısı: Çıkarılabilir kalak; Sabit kalak; Vidalı kalak; Diğer
ro-RO: Construcția clopotului de corn francez: Pâlnie detașabilă; Clopot fix; Clopot cu filet; Altele
th: โครงสร้างปากแตรเฟร้นช์ฮอร์น: ปากลำโพงถอดได้; ปากลำโพงแบบคงที่; ปากลำโพงแบบขันสกรู; อื่นๆ
ru: Конструкция раструба валторны: Съемный раструб; Несъемный раструб; Завинчивающийся раструб; Другое
fi: Käyrätorven kaikusuppilon valmistusmenetelmä: Irrotettava kello; Kiinteä kello; Kierrettävä kello; Muu
hr-HR: Konstrukcija zvona francuskog roga: Odvojivo zvono; Fiksno zvono; Zvono na navoj; Ostalo